臺灣臺中地方法院刑事判決　　　　　　 100年度訴字第2198號
公　訴　人　臺灣臺中地方法院檢察署檢察官
被　　　告　林仁祺
上列被告因毒品危害防制條例案件，經檢察官提起公訴（100年
度毒偵字第1542號），本院合議庭裁定由受命法官獨任進行簡式
審判程序，判決如下：
    主    文
林仁祺施用第一級毒品，累犯，處有期徒刑玖月。扣案之第一級
毒品海洛因陸包（含包裝袋，驗餘淨重各為5﹒4753公克、3﹒65
30公克、1﹒4029公克、0﹒2283公克、0﹒5131公克、0﹒3233公
克）沒收銷燬之，注射針筒貳支沒收；又施用第二級毒品，累犯
，處有期徒刑伍月。扣案之第二級毒品甲基安非他命肆包（含包
裝袋，驗餘淨重各為36﹒5045公克、3﹒5004公克、3﹒4632公克
、1﹒6993公克）沒收銷燬之；應執行有期徒刑壹年。扣案之第
一級毒品海洛因陸包（含包裝袋，驗餘淨重各為5﹒4753公克、3
﹒6530公克、1﹒4029公克、0﹒2283公克、0﹒5131公克、0﹒32
33公克）、第二級毒品甲基安非他命肆包（含包裝袋，驗餘淨重
各為36﹒5045公克、3﹒5004公克、3﹒4632公克、1﹒6993公克
）沒收銷燬之，注射針筒貳支沒收。
    犯罪事實
一、林仁棋曾因施用毒品案件，經送觀察、勒戒後，認無繼續施
    用毒品之傾向，於民國93年3月12日執行完畢釋放，由臺灣
    臺中地方法院檢察署檢察官以93年度毒偵字第604號為不起
    訴處分；並曾因毒品危害防制條例案件，經本院96年度訴字
    第4768號、97年度訴字第2633號、97年度訴字第3000號分別
    判處有期徒刑七月、八月、七月，後二罪部分另定其應執行
    之刑為有期徒刑一年一月，接續執行於98年11月30日假釋，
    至99年2月18日假釋期滿未經撤銷，視為執行完畢。詎仍不
    知悔改，復基於施用第一級毒品及第二級毒品之犯意，於10
    0年4月14日8時許，在南投縣埔里鎮國道六號高速公路交流
    道附近某處，先以注射針筒注入體內之方式，施用第一級毒
    品海洛因1次；之後再利用玻璃管燒烤吸食其煙霧之方式，
    施用第二級毒品甲基安非他命1次。嗣於100年4月14日13時3
    0分許，為警持檢察官核發之拘票，在臺中市○區○○路4段
    49號6樓之14其租處拘提到案，經徵得其同意實施搜索，當
    場扣得其持有第一級毒品海洛因6包（含包裝袋，查獲時淨
    重各為5﹒4766公克、3﹒6536公克、1﹒4034公克、0﹒2294
    公克、0﹒5138公克、0﹒3246公克，驗餘淨重各為5﹒4753
    公克、3﹒6530公克、1﹒4029公克、0﹒2283公克、0﹒513
    1公克、0﹒3233公克，兼供其販賣、施用，販賣第一級毒品
    部分另由檢察官提起公訴）、第二級毒品甲基安非他命4包
    （含包裝袋，查獲時淨重各為36﹒5130公克、3﹒5035公克
    、3﹒4655公克、1﹒7005公克，驗餘淨重各為36﹒5045公克
    、3﹒5004公克、3﹒4632公克、1﹒6993公克，兼供其販賣
    、施用，販賣第二級毒品部分另由檢察官提起公訴）、注射
    針筒2支（其餘扣押物品與本件施用毒品部分無關），並採
    其尿液送驗而查悉上情。
二、案經臺中市政府警察局第五分局及內政部警政署保安警察第
    三總隊第一大隊報請臺灣臺中地方法院檢察署檢察官偵查起
    訴。
    理    由
一、本件被告林仁棋所犯係死刑、無期徒刑、最輕本刑為三年以
    上有期徒刑以外之罪，其於準備程序中就被訴事實為有罪之
    陳述，經告知簡式審判程序之旨，並聽取公訴人及被告之意
    見後，本院合議庭認為適宜而裁定由受命法官獨任進行簡式
    審判程序。另依刑事訴訟法第273條之2之規定，簡式審判程
    序之證據調查，不受同法第159條第1項、第161條之2、第16
    1條之3、第163條之1及第164條至第170條規定之限制，均先
    予敘明。
二、上揭犯罪事實，業據被告林仁棋坦承不諱，並有第一級毒品
    海洛因6包（含包裝袋，查獲時淨重各為5﹒4766公克、3﹒6
    536公克、1﹒4034公克、0﹒2294公克、0﹒5138公克、0﹒3
    246公克，驗餘淨重各為5﹒4753公克、3﹒6530公克、1﹒40
    29公克、0﹒2283公克、0﹒5131公克、0﹒3233公克）、第
    二級毒品甲基安非他命4包（含包裝袋，查獲時淨重各為36
    ﹒5130公克、3﹒5035公克、3﹒4655公克、1﹒7005公克，
    驗餘淨重各為36﹒5045公克、3﹒5004公克、3﹒4632公克、
    1﹒6993公克）、注射針筒2支，及內政部警政署保安警察第
    三總隊第一大隊搜索扣押筆錄、扣押物品目錄表、搜索同意
    書、臺中市政府警察局第五分局採集尿液鑑定同意書、委託
    尿液檢驗代號與真實姓名對照表、詮昕科技股份有限公司濫
    用藥物尿液檢驗報告（送驗之被告尿液檢出嗎啡、安非他命
    、甲基安非他命陽性反應）、行政院衛生署草屯療養院鑑定
    書（送驗之白色粉末檢品6包檢出第一級毒品海洛因成份；
    透明結晶檢品4包檢出第二級毒品甲基安非他命成份）附卷
    可稽，足徵被告之自白供述與事實相符。又被告曾因施用毒
    品案件，經送觀察、勒戒後，認無繼續施用毒品之傾向，於
    93年3月12日執行完畢釋放，由臺灣臺中地方法院檢察署檢
    察官以93年度毒偵字第604號為不起訴處分等情，亦有台灣
    高等法院被告前案紀錄表、入出監資料在卷佐憑。本件事證
    明確，被告上揭施用第一、二級毒品犯行均堪認定。
三、核被告所為，係犯毒品危害防制條例第10條第1項之施用第
    一級毒品罪及同條第2項之施用第二級毒品罪。其因施用而
    持有第一級毒品及第二級毒品之低度行為，已為施用之高度
    行為所吸收，不另論罪。又被告曾因毒品危害防制條例案件
    ，經本院96年度訴字第4768號、97年度訴字第2633號、97年
    度訴字第3000號分別判處有期徒刑七月、八月、七月，後二
    罪部分另定其應執行之刑為有期徒刑一年一月，接續執行於
    98年11月30日假釋，至99年2月18日假釋期滿未經撤銷，視
    為執行完畢（見卷台灣高等法院被告前案紀錄表），五年以
    內故意再犯有期徒刑以上之施用第一級毒品罪及施用第二級
    毒品罪，均為累犯，應依刑法第47條第1項規定加重其刑。
    而其所犯上揭二罪，犯意各別，行為互殊，應予分論併科。
    爰審酌被告曾經觀察、勒戒，並有毒品危害防制條例前科，
    仍無視於國家對杜絕毒品犯罪之禁令，繼續施用第一、二級
    毒品，顯不知悔改，施用毒品本身係屬自戕行為，危害施用
    者身心健康，具有成癮性、依賴性，對社會治安之影響非重
    ，被告事後坦承上情，態度尚佳，本件經查扣之毒品數量不
    少等一切情狀，處以如主文所示之刑，並定其應執行之刑。
    扣案之第一級毒品海洛因6包（驗餘淨重各為5﹒4753公克、
    3﹒6530公克、1﹒4029公克、0﹒2283公克、0﹒5131公克、
    0﹒3233公克）、第二級毒品甲基安非他命4包（驗餘淨重各
    為36﹒5045公克、3﹒5004公克、3﹒4632公克、1﹒6993公
    克），應依毒品危害防制條例第18條第1項前段規定諭知沒
    收銷燬之（被告自承扣案之毒品兼供其販賣、施用，尚無違
    常情，且無法區分販賣、施用部分，均應於本案併諭知沒收
    銷燬之；另包裝第一級毒品海洛因、第二級毒品甲基安非他
    命之包裝袋，直接與所包裝之毒品接觸，顯無從與毒品完全
    析離，亦應併予諭知沒收銷燬之）；至於注射針筒2支係被
    告所有，供其施用第一級毒品所用，則依刑法第38條第1項
    第2款規定宣告沒收。
據上論斷，應依刑事訴訟法第273條之1第1項、第299條第1項前
段，毒品危害防制條例第10條第1項、第2項、第18條第1項前段
，刑法第11條、第47條第1項、第38條第1項第2款、第51條第5款
、第9款，判決如主文。
本案經檢察官王淑月到庭執行職務。
中    華    民    國    100    年    9    月    14    日
                  刑事第六庭    法  官  鍾堯航
以上正本證明與原本無異。
如不服本判決應於收受判決後10日內向本院提出上訴書狀，並應
敘述具體理由；其未敘述上訴理由者，應於上訴期間屆滿後20日
內向本院補提理由書（均須按他造當事人之人數附繕本）「切勿
逕送上級法院」。
                                書記官  吳淑願
中    華    民    國   100    年    9     月    14    日
附錄本案論罪科刑法條全文
毒品危害防制條例第10條：
施用第一級毒品者，處六月以上五年以下有期徒刑。
施用第二級毒品者，處三年以下有期徒刑。